---
title: "R Notebook"
output: html_notebook
---

Load packages

```{r}
library(readxl)
library(tidyverse)
library(countrycode)
```

Read the data

```{r}
excel_sheets("./../data-raw/niel pobyt 2018-2019 kraj miejscowosć.xlsx") %>%
  .[1:2] %>%
  set_names() %>%
  map_df(~ .x %>% 
           read_excel(path = "./../data-raw/niel pobyt 2018-2019 kraj miejscowosć.xlsx", skip = 6, 
                      col_names = c("same_year", "where", "region", "city", "citizenship", "women_1", "women_2", "women_3",
                                    "men_1", "men_2", "men_3", "total")) %>%
  filter(!str_detect(same_year, "Suma") | is.na(same_year)) %>%
  fill(same_year, where, region, city) %>%
  select(-total, -where) %>%
  mutate_at(vars(women_1:men_3), replace_na, 0) %>%
  gather(sex, captures, women_1:men_3) %>%
  separate(sex, c("sex", "age"), sep = "_") %>%
  filter(captures > 0 ),
  .id = "period") %>%
  mutate(year = str_extract(period, "\\d{4}"),
         half = str_extract(period,  "II|I")) %>%
  select(year, half, same_year, region, city, citizenship, sex, age, captures) %>%
  mutate(same_year = ifelse(same_year == "nie", "no", "yes"),
         city = str_to_title(city)) -> data_multiple_2019

data_multiple_2019 
``` 


```{r}
excel_sheets("./../data-raw/niel pobyt 2018-2019 kraj miejscowosć.xlsx") %>%
  .[3:4] %>%
  set_names() %>%
  map_df(~ .x %>% 
           read_excel(path = "./../data-raw/niel pobyt 2018-2019 kraj miejscowosć.xlsx", skip = 5, 
                      col_names = c("same_year", "where", "region", "city", "citizenship", "women_1", "women_2", "women_3",
                                    "men_1", "men_2", "men_3", "total")) %>%
  filter(!str_detect(same_year, "Suma") | is.na(same_year)) %>%
  fill(same_year, where, region, city) %>%
  select(-total, -where) %>%
  mutate_at(vars(women_1:men_3), replace_na, 0) %>%
  gather(sex, captures, women_1:men_3) %>%
  separate(sex, c("sex", "age"), sep = "_") %>%
  filter(captures > 0 ),
  .id = "period") %>%
  mutate(year = str_extract(period, "\\d{4}"),
         half = str_extract(period,  "II|I")) %>%
  select(year, half, same_year, region, city, citizenship, sex, age, captures) %>%
  mutate(same_year = ifelse(same_year == "nie", "no", "yes"),
         city = str_to_title(city)) -> data_multiple_2018
```

```{r}
data_for_model <- bind_rows(data_multiple_2018, data_multiple_2019)
```

```{r}
saveRDS(object = data_for_model, file = "../data/multiple-captures.rds")
```

Data only for Warsaw

```{r}
data_for_model %>%
  filter(city == "Warszawa") %>%
  select(year, half, same_year, citizenship, sex, age, captures) %>%
  mutate(country = countrycode(citizenship, "iso3c", "country.name"),
         continent = countrycode(citizenship, "iso3c", "continent"),
         country = replace_na(country, "other"),
         continent = replace_na(continent, "other"),
         country_group = ifelse(country %in% c("Ukraine", "Belarus", "Moldova", 
                                               "Russia", "India", "Georgia","Vietnam"), country, "other")) -> warsaw_data

warsaw_data
```

```{r}
saveRDS(object = warsaw_data, file = "../data/multiple-captures-warsaw.rds")
```

Data only for Wroclaw

```{r}
data_for_model %>%
  filter(city == "Wrocław") %>%
  select(year, half, same_year, citizenship, sex, age, captures) %>%
  mutate(country = countrycode(citizenship, "iso3c", "country.name"),
         continent = countrycode(citizenship, "iso3c", "continent"),
         country = replace_na(country, "other"),
         continent = replace_na(continent, "other"),
         country_group = ifelse(country %in% c("Ukraine", "Belarus", "Moldova", 
                                               "Russia", "India", "Georgia", "Vietnam"), country, "other")) -> wroclaw_data

wroclaw_data %>%
  count(year, same_year, wt = captures)
```

```{r}
saveRDS(object = wroclaw_data, file = "../data/multiple-captures-wroclaw.rds")
```



## Police data

- Rodzaj adresu - zawiera się informacja o rodzaju adresów zarejestrowanych przy poszczególnej osobie 
a także informację o jednostce wojewódzkiej i gminnej oraz miejscowość zamieszkania. (przy notowaniach i poszukiwaniach razem, natomiast z rejestracjami procesowymi i wykroczeniami w ruchu drogowym w oddzielnych arkuszach w załączniku. 

- arkusz "orp" odnosi się do rejestracji procesowych, 
- arkusz "onk" - notowania kryminalne, 
- arkusz "opz" - poszukiwania, 
- arkusz "owr" - wykroczenia w ruchu drogowym. 

```{r}
excel_sheets("~/git/zbiory/cudzoziemcy/Policja/Osoba-cudzoziemcy-2019-20200906.xlsx")
```

Number of rows

```{r}
map(1:6, 
    function(x) suppressMessages(read_excel("~/git/zbiory/cudzoziemcy/Policja/Osoba-cudzoziemcy-2019-20200906.xlsx", sheet = x))) %>%
  map_dbl(nrow)
```

```{r}

## process
police_orp_address <- read_excel("~/git/zbiory/cudzoziemcy/Policja/Osoba-cudzoziemcy-2019-20200906.xlsx", 
                     skip = 3,
                     sheet = "orp adres", 
                     col_names = c("id", "city", "woj", "gmina")) %>%
  fill(id) %>%
  filter(str_detect(gmina, "^(WARSZAWA|WROCŁAW)"), 
         str_detect(gmina, "OBSZAR MIEJSKI")) %>%
  mutate(city = str_extract(gmina, "^(WARSZAWA|WROCŁAW)")) %>%
  distinct(id, city) 


police_owr_address <- read_excel("~/git/zbiory/cudzoziemcy/Policja/Osoba-cudzoziemcy-2019-20200906.xlsx", 
                     skip = 3,
                     sheet = "owr adres", 
                     col_names = c("id", "city", "woj", "gmina")) %>%
  fill(id) %>%
  filter(str_detect(gmina, "^(WARSZAWA|WROCŁAW)"), 
         str_detect(gmina, "OBSZAR MIEJSKI")) %>%
  mutate(city = str_extract(gmina, "^(WARSZAWA|WROCŁAW)")) %>%
  distinct(id, city) 


police_orp <- read_excel("~/git/zbiory/cudzoziemcy/Policja/Osoba-cudzoziemcy-2019-20200906.xlsx", 
                     skip = 3,
                     sheet = "orp", 
                     col_names = c("id", "age", "sex", "pesel", "country",  "year", "quarter", "address_type")) %>%
  filter(!is.na(address_type)) %>%
  fill(id) %>%
  group_by(id) %>%
  fill(age, sex, pesel, country, year, quarter) %>%
  ungroup() %>%
  left_join(police_orp_address) %>%
  filter(!is.na(city)) %>%
  distinct(id, age, sex, country, year, quarter, city)


police_owr <- read_excel("~/git/zbiory/cudzoziemcy/Policja/Osoba-cudzoziemcy-2019-20200906.xlsx", 
                     skip = 3,
                     sheet = "orp", 
                     col_names = c("id", "age", "sex", "pesel", "country",  "year", "quarter", "address_type")) %>%
  filter(!is.na(address_type)) %>%
  fill(id) %>%
  group_by(id) %>%
  fill(age, sex, pesel, country, year, quarter) %>%
  ungroup() %>%
  left_join(police_owr_address) %>%
  filter(!is.na(city)) %>%
  distinct(id, age, sex, country, year, quarter, city)

police_orp %>%
  bind_rows(police_owr) %>%
  distinct(id, year) %>%
  count(year)
```



